【裁判字號】    96,訴,984
【裁判日期】    970526
【裁判案由】    請求撤銷贈與行為等
【裁判全文】
臺灣臺南地方法院民事判決               96年度訴字第984號
原      告  日盛國際租賃股份有限公司
法定代理人  丁○○
訴訟代理人  甲○○
            乙○○
被      告  蔣文才
兼
訴訟代理人  戊○○
上  二  人
訴訟代理人  郭俊廷律師
上列當事人間請求撤銷贈與行為等事件，經本院於民國97年5月1
2日言詞辯論終結，判決如下：
    主  文
原告之訴駁回。
訴訟費用新臺幣貳萬零參佰零伍元由原告負擔。
    事  實  及  理  由
一、原告起訴主張：
（一）訴外人金山資源回收商行即洪茂，於民國95年8月2日以附
      條件買賣方式，向原告購買車號479-SD之大自貨車一臺（
      以下稱系爭車輛），邀同訴外人丙○○（即該車輛之實際
      經營者及繳納分期價金者）及被告戊○○為連帶保證人，
      並提示如訴之聲明所示不動產（以下稱系爭不動產）資料
      供徵信之參考，以證明被告戊○○具擔保償還買賣分期價
      金之能力，雙方簽有附條件買賣契約，並經嘉義區監理所
      麻豆監理站95麻動登字第04541號附條件買賣動產擔保登
      記，雙方約定自95年8月30日至98年6月30日止，以雙月為
      一期，開立訴外人丙○○為發票人之18紙分期支票，以18
      期分期繳納，每期金額為新臺幣（下同）149,600元，合
      計2,692,800元，用以支付買賣價金。嗣因訴外人丙○○
      財務吃緊，於95年8月30日第一期分期票款到期前，支票
      即被拒絕往來，而第一期票款149,600元，於同年8月30日
      以現金給付予原告，由於原提供支付價款的支票已被拒絕
      往來，遂於同年9月5日將未到期之支票更換為被告戊○○
      為發票人之支票，繼續繳納買賣價金，迄96年7月6日尚餘
      1,944,800元未繳納。
（二）又原告於96年7月10日與訴外人丙○○之妻即訴外人張柔
      捷及訴外人丙○○之弟前往位於臺南縣永康市○○路○段
      1256號之系爭車輛占有人臺南縣金安當鋪即張香蘭（以下
      稱金安當鋪）贖回系爭車輛，金安當鋪要求收受110萬元
      始願意將車交給原告，經原告與訴外人張柔捷及丙○○之
      弟協議，由其等支付60萬元，原告支付50萬元，合計110
      萬元，依其慣例當場以現金交付金安當鋪，同時金安當鋪
      交付系爭車輛、車輛證件及債權資料，其因避免事端，不
      願簽立收據等證明，而系爭車輛之回贖款項乃原告雲嘉營
      業處經辦訴外人甲○○向原告預支70萬元，撥至原告雲嘉
      營業處之零用金帳戶，經領取現金50萬元贖回系爭車輛後
      ，訴外人甲○○又將預支多餘20萬元匯還原告。按系爭車
      輛之附條件買賣契約書第15條約定：「賣方依契約取回標
      的物或聲請強制執行時，所需費用由買方負擔。... 」，
      原告向金安當鋪贖回系爭車輛所支付之50萬元，屬原告依
      契約取回標的物所需費用，而契約之連帶保證人被告戊○○，依約定當然需負擔原告取回系爭車輛所支付之50萬元
      ，應無疑義，且車子和房屋不同，房屋可能會增值，車子
      不會，原告將車子取回，不只是為原告之利益，還是為了
      雙方利益，對於延滯案件之處理，降低損失乃為放貸行業
      最高之原則，不管金安當舖典當金額是何人使用，也是原
      告多付的款項，債務剩下多少，都應由被告戊○○和訴外
      人丙○○連帶負責。又系爭車輛自金安當鋪贖回後，取回
      原始典當所簽發之本票4紙，其中1紙有被告戊○○親自簽
      名及按指紋，被告戊○○否認其對典當過程之參與及相關
      典當價金之分配，恐有隱瞞部分事實之虞，不論其目前處
      境是否堪憐、是否未曾從典當中獲取利益，然其自行將自
      身陷於連帶保證責任之風險中，且確實參與典當過程，如
      今卻將相關典當所衍生之一切費用，要求於剩餘債權中剔
      除，使原告須承受一切於放貸當時所不能預見之風險及費
      用，對原告似乎過苛，造成經濟秩序失衡。綜上，系爭車
      輛已於同年8月7日以215萬元出售予和峻重機械有限公司
      ，原告就尚未繳納之車款1,944,800元，加上支付系爭車
      輛之贖回款50萬元，合計損失2,444,800元，扣除售車款
      215 萬元後，原告尚損失334,800元。
（三）系爭不動產位於臺南市重劃區內，依建物登記謄本所示為
      一、二樓住商用，故應比一般住宅用公寓有價值，經原告
      查訪其市值尚有250萬至280萬元之價值，系爭不動產雖於
      90年4月6日由銀行設定最高限額抵押權240萬元，但依銀
      行抵押權設定原則為借貸金額之1.2倍，可知實際借貸金
      額為200萬元，又借款迄今已6年餘，應已償還部分款項，
      故系爭不動產扣除銀行貸款應尚有殘值。而被告戊○○與
      訴外人丙○○熟識，深知訴外人丙○○之財務狀況，為避
      免原告之追償，竟於96年9月19日將系爭不動產無償贈與
      被告蔣文才，並於同年10月25日移轉登記予被告蔣文才，
      原告於同年6月5日向臺灣省南區國稅局嘉義市分局調印被
      告戊○○之財產資料，發現被告戊○○已無其他不動產，
      致原告之債權無法獲得擔保，顯為惡意之脫產行為。
（四）另自系爭不動產之貸款銀行合作金庫商業銀行關於被告戊○○之貸款資料可知：截至97年4月25日止，貸款餘額為
      1,495,117元，與被告所述貸款金額240萬元尚有不小落差
      ；於96年5月15日至97年1月7日共8個月期間，被告等人償
      還金額合計84,891元，平均月繳金額為10,611元，依一般
      社會常態及被告之身家背景，尚不足達到無力繳款之境界
      ；且被告戊○○於庭訊中曾提及，其將系爭不動產過戶前
      ，部分款項係由其母所代行墊付，如其仍有周轉調現之空
      間與能力，何需因繳款壓力而將系爭不動產過戶予被告蔣
      文才。再者，依97年4月11日之鑑定報告書所載之鑑定價
      格約為3,729,700元，扣除貸款餘額1,495,117元，差額將
      近200餘萬元，若真如被告所稱係真買賣，何需承受如此
      巨大價差？何以在需錢孔急之現狀下，贈與或高買低賣？
      又系爭不動產之使用情形為，被告蔣文才於門牌號碼平豐
      路204號及206號一樓打通開設華興刻印店，被告蔣文才既
      有使用系爭不動產之事實，刻意再將系爭不動產過戶其名
      下而甘願承受貸款，似乎有違常理。
（五）此外，訴外人丙○○與被告戊○○於95年7月3日如同本件
      情形，互相為連帶保證人向原告臺南營業處以2005年中華
      廠牌，車牌號碼675-HL營業大貨車一臺辦理分期付款業務
      ，並經延滯，遭原告聲請本票裁定在案（見本院95年集股
      票字第9942號裁定），由此可知被告戊○○已確實知悉身
      為連帶保證人在法律上所須負擔之責任與義務。又被告戊○○自稱其係服務業，並無固定薪資，其名下系爭不動產
      為唯一得以聲請強制執行追索之標的，此為被告戊○○所
      明知之事實，其規避債權人追索之意圖已甚為明顯。再者
      ，本件分期付款業務，訴外人丙○○並無保證能力，亦未
      提供財產佐證其償還能力，若非被告戊○○願意擔當連帶
      保證人，並提示系爭不動產作為保證，原告不可能承辦本
      件分期付款業務，被告戊○○自願擔任訴外人丙○○相關
      債務之連帶保證人，不論係基於何種原因，均係自願承擔
      法律上之一切風險，被告戊○○提出與訴外人丙○○間之
      協議書、切結書，均係連帶債務人間就債務請求及分擔問
      題，與本案無涉。
（六）按附負擔之贈與，係指贈與契約附有約款使受贈者負擔應
      為一定給付之債務而言，被告戊○○所稱之真買賣，如前
      述之「貸款餘額/房屋市價」之比率僅約40.08%，其對價
      關係顯然不相當，被告戊○○所稱系爭不動產之貸款由被
      告蔣文才繳納，實屬贈與契約中使受贈人被告蔣文才負擔
      一定給付，而非有對價之有償行為，應將之視為附負擔之
      贈與，而非被告所稱之真買賣，最高法院32年上字第2575
      號判例可資參照。又被告二人提出其等書寫之切結書，應
      是訴訟後才寫的，不是之前就寫的。
（七）末按債務人所為之無償行為，有害及債權者，債權人得聲
      請法院撤銷之；債權人依第一項或第二項之規定聲請法院
      撤銷時，得並聲請命受益人或轉得人回復原狀，但轉得人
      於轉得時不知有撤銷原因者，不在此限，民法第244條第1
      項、第4項定有明文。被告戊○○明知其財產應為一切債
      務之總擔保，在其所擔保之債務未全部清償前，竟將其僅
      存有餘值之系爭不動產贈與並移轉過戶予被告蔣文才，致
      原告不能就系爭不動產追償，被告戊○○所為之無償行為
      ，為詐害行為，已損及原告債權之求償，為此提起本訴訟
      。
（八）並聲明：
    1.被告戊○○與蔣文才間於95年9月19日，就坐落於臺南市
      安平區○○段之土地及該土地上之建物（一、地號60，地
      目建，面積393平方公尺，權利範圍1000分之18；地號60-
      13，地目建，面積336平方公尺，權利範圍1000分之18；
      地號60-14，地目建，面積224平方公尺，權利範圍1000分
      之18；地號60-15，地目建，面積234平方公尺，權利範圍
      1000分之18、地號60-16，地目建，面積234平方公尺，權
      利範圍1000分之18；地號60-17，地目建，面積234平方公
      尺，權利範圍1000分之18。二、建號1535，住商用，層次
      二層，總面積107.74平方公尺，權利範圍全部。），所為
      之不動產贈與契約及於95年10月25日就前揭系爭不動產所
      為之所有權移轉行為，應予撤銷。
    2.被告戊○○前揭系爭不動產，經臺南市臺南地政事務所，
      於95年10月25日，以贈與為原因而為之所有權移轉登記予
      以塗銷。
二、被告則以：
（一）訴外人金山資源回收商行即洪茂（實際負責人訴外人丙○○）向原告購買系爭車輛一臺，除現金支付頭期款外，並
      分期支付價款，系爭車輛由原告辦理動產擔保外，並要求
      被告戊○○作連帶保證人，嗣後訴外人丙○○未按期支付
      價款，原告已將系爭車輛強制收回抵償價款，故原告應無
      損失可言，且原告迄今不肯說明其將該新購不滿一年之系
      爭車輛以多少價金轉賣何人，原告受損害之債權額是否仍
      如起訴狀所述1,944,800元，此攸關原告是否受有債權損
      害，請原告明確舉證。
（二）又原告向金安當鋪取回系爭車輛是訴外人丙○○之責任，
      不是被告戊○○之責任，典當契約當事人為訴外人丙○○
      ，所以取回之費用50萬元應由訴外人丙○○及其家人負擔
      ，不應由原告或被告戊○○負擔，原告支付50萬元為多付
      的金額，不是被告戊○○欠原告之債務。
（三）按虛偽意思表示，隱藏他項法律行為者，是用關於該項法
      律行為之規定，民法第8條第2項定有明文。被告戊○○有
      系爭不動產係公寓房屋，而銀行貸款240萬元，沈重之負
      擔無法解脫，而際此不景氣，被告戊○○失業無工作收入
      ，按月繳納鉅額房屋貸款，非常痛苦困難，故將系爭不動
      產過戶其弟即被告蔣文才，由被告蔣文才繼續繳納房屋貸
      款，雙方有書寫繳納貸款同意書1紙，從而被告戊○○將
      系爭不動產於95年10月25日以贈與為原因所為之所有權移
      轉登記，既已於上述繳納貸款同意書明示：「本人戊○○
      因無力負擔房貸，所以將臺南市○○路704號之房屋過戶
      於蔣文才，過戶後每月之房屋貸款將由蔣文才自行付款。
      」，則本件雖名為無償性之贈與，實仍具有對價性之買賣
      ，亦即以系爭不動產之銀行貸款240萬元為買賣價金，揆
      之前揭規定，即適用買賣之規定，本件移轉系爭不動產之
      原因實屬買賣，且並非損害原告之債權為目的，完全係正
      當行為。
（四）訴外人金山資源回收商行即洪茂（實際負責人訴外人丙○○）應向原告繳納系爭車輛貸款，訴外人丙○○除嚴明絕
      對負責外，並立切結書1紙，由訴外人張柔捷擔任連帶保
      證人，聲明如違約者，願負民事及刑事責任，至於事後訴
      外人丙○○違約未履行，被告戊○○根本不知情。
（五）並聲明：原告之訴駁回。
三、本件經依民事訴訟法第270條之1第1項第3款規定，整理並協
    議兩造不爭執事項暨簡化爭點為：
（一）兩造不爭執事項：
    1.訴外人金山資源回收商行即洪茂，於95年8月2日以附條件
      買賣方式，向原告購買車號479-SD之大自貨車一臺，邀同
      訴外人丙○○及被告戊○○為連帶保證人，雙方簽有附條
      件買賣契約並經嘉義區監理所麻豆監理站95麻動登字第04
      541號設定附條件買賣動產擔保登記在案，雙方約定自95
      年8月30日至98年6月30日止，以雙月為一期，並以訴外人
      丙○○簽發之18紙支票分期繳納貸款本息，每期應繳金額
      為149,600元，合計應繳總金額為2,692,800元。嗣訴外人
      丙○○於95年8月30日第一期分期票款到期前，支票即拒
      絕往來，第一期票款149,600元乃以現金支付原告，並於
      同年9月5日將未到期之支票更換為被告戊○○為發票人之
      支票，繼續繳納買賣價金，繳納迄今尚餘1,944,800元未
      繳。嗣訴外人丙○○於95年7月31日將上開車輛典當予金
      安當舖，原告於96年7月10日支付50萬元予車輛占有人金
      安當舖後，取回前揭大自貨車並將之以215萬元之價格出
      售予訴外人何峻重機械有限公司。
    2.系爭坐落臺南市○○區○○段如附表所示之土地及土地上
      建物原為被告戊○○所有，被告戊○○於95年9月25日以
      贈與為名義，移轉登記予被告蔣文才，登記原因發生日期
      記載為95年9月19日。
    3.被告戊○○曾於90年4月6日將系爭土地、建物為訴外人合
      作金庫商業銀行股份有限公司設定最高限額240萬元之抵
      押權，惟該筆抵押之實際借款金額為200萬元，該筆貸款
      於96年4月25日餘額為1,495,117元，其後合作金庫按月自
      戊○○帳戶扣繳每月應繳本息，截至97年1月7日止陸續清
      償59,493元。
    4.原告曾持被告戊○○為本件連帶保證簽發之本票向臺灣臺
      北地方法院聲請本票裁定，該裁定主文係記載被告戊○○
      與訴外人金山資源回收商行、丙○○於95年7月6日共同簽
      發之本票內記載憑票交付原告2,692,800元，及自95年8月
      22日起至清償日止按年息百分之20計算之利息得為強制執
      行，嗣原告於取回上開車輛出售抵償後，又向臺灣臺北地
      方法院聲請換發債權憑證，並將債權餘額減縮為394,800
      元，及自95年7月6日起至清償日止，按年息百分之20計算
      之利息。
（二）兩造爭執要點：
    1.被告間就系爭土地及建物於95年10月25日所為之移轉登記
      原因，究為買賣或贈與？
    2.原告請求撤銷上開移轉原因行為並塗銷登記有無理由？
四、茲就兩造爭點一一論述如後：
（一）原告請求撤銷上開移轉原因行為並塗銷登記有無理由？
    1.按債務人所為之無償行為，有害及債權者，債權人得聲請
      法院撤銷之；債務人所為之有償行為，於行為時明知有損
      害於債權人之權利者，以受益人於受益時亦知其情事者為
      限，債權人得聲請法院撤銷之；債務人之行為非以財產為
      標的，或僅有害於以給付特定物為標的之債權者，不適用
      前二項之規定；債權人依第一項或第二項之規定聲請法院
      撤銷時，得並聲請命受益人或轉得人回復原狀，但轉得人
      於轉得時不知有撤銷原因者，不在此限，民法第244條定
      有明文。此即民法有關撤銷詐害債權行為之規定，而行使
      前揭撤銷權之要件有二，即債權人於行使撤銷權時有債權
      ，及債務人為無償行為或有償行為當時，有害及債權人之
      債權。關於債權人於行使撤銷權時須對債務人仍有債權存
      在，乃因債權人為保全其債權之滿足，方有行使撤銷權之
      利益，故此一要件係行使前揭撤銷權之前提要件。
    2.本件原告主張：訴外人金山資源回收商行即洪茂，於95年
      8 月2日以附條件買賣方式，向原告購買車號479-SD之大
      自貨車一臺，邀同訴外人丙○○及被告戊○○為連帶保證
      人，雙方簽有附條件買賣契約並經嘉義區監理所麻豆監理
      站95麻動登字第04541號設定附條件買賣動產擔保登記在
      案，雙方約定自95年8月30日至98年6月30日止，以雙月為
      一期，並以訴外人丙○○簽發之18紙支票分期繳納貸款本
      息，每期應繳金額為149,600元，合計應繳總金額為2,692
      ,800元。嗣訴外人丙○○於95年8月30日第一期分期票款
      到期前，支票即拒絕往來，第一期票款149,600元乃以現
      金支付原告，並於同年9月5日將未到期之支票更換為被告
      戊○○為發票人之支票，繼續繳納買賣價金，繳納迄今（
      96年7月6日）尚餘1,944,800元未繳。嗣訴外人丙○○於
      95年7月31日將上開車輛典當予金安當舖，原告於96年7月
      10日支付50萬元予車輛占有人金安當舖後，取回前揭大自
      貨車並將之以215萬元之價格出售予訴外人何峻重機械有
      限公司，業據原告提出徵信報告1份、附條件買賣契約書1
      紙、動產擔保交易附條件買賣設定登記聲請書1紙、分期
      票據明細表1紙、本票5紙、抽換票申請表1份、臺南市臺
      南地政事務所網路申領異動索引1份、財政部臺灣省南區
      財產歸屬資料清單1紙、金安當舖名片1紙、當票1紙、汽
      車買賣契約書1紙為證，且為兩造所不爭執，堪信為真實
      。
    3.又本件原告主張：依系爭車輛之附條件買賣契約書第15條
      約定：「賣方依契約取回標的物或聲請強制執行時，所需
      費用由買方負擔。」，原告向金安當鋪贖回系爭車輛所支
      付之50萬元，屬原告依契約取回標的物所需費用，契約之
      連帶保證人被告戊○○，依約定當然需負擔原告取回系爭
      車輛所支付之50萬元，且原告將車子取回是為雙方利益，
      不管金安當舖典當金額是何人使用，也是原告多付的款項
      ，都應由被告戊○○連帶負擔，原告就尚未繳納之車款1,
      944,800元，加上支付系爭車輛之贖回款50萬元，合計損
      失2,444,800元，扣除售車款215萬元後，原告尚損失3,33
      4,800元云云，然被告抗辯：向金安當鋪取回系爭車輛是
      訴外人丙○○之責任，不是被告戊○○之責任，典當契約
      當事人為訴外人丙○○，所以取回之費用應由訴外人丙○○及其家人負擔，不應由原告或被告負擔等語資為抗辯。
      經查：訴外人金山資源回收商行即洪茂迄今尚欠原告車款
      1,944,800元，被告戊○○既擔任系爭附條件買賣契約之
      連帶保證人，依系爭附條件買賣契約書第10條前段約定：
      「連帶保證人同意拋棄先訴抗辯權，而與買方負完全相同
      之責任，中途絕不退保，直到買方付清全部價款及所有債
      務為止。」，被告戊○○就該積欠之車款本應負連帶清償
      責任，然若原告向金安當鋪贖回系爭車輛之費用50萬元非
      屬系爭附條件買賣契約所生之債務，即非被告戊○○所應
      連帶負責之範圍，則原告所得之售車款215萬元已足受償
      訴外人金山資源回收商行即洪茂積欠原告之車款1,944,80
      0元，被告戊○○亦無連帶債務可言，原告對被告戊○○
      既無債權存在，即不符原告行使前揭撤銷權之前提要件，
      因此，原告贖回系爭車輛之費用50萬元是否為系爭附條件
      買賣契約所生之債務即為本案首應探討。
    4.按系爭附條件買賣契約書第15條約定：「賣方依契約取回
      標的物或聲請強制執行時，所需費用由買方負擔。取回之
      標的物如有減損，買方應負責賠償。」，此所謂賣方依契
      約取回標的物所需費用，依系爭附條件買賣契約之意旨觀
      之，應係指車輛拖吊費、停車費、取車費、罰單等在契約
      當事人包括連帶保證人在內，於簽訂系爭契約當時所得預
      期之費用。又本件係以系爭車輛作為系爭附條件買賣契約
      之標的物，並設定附條件買賣動產擔保登記，即以系爭車
      輛擔保系爭車輛貸款之清償，衡情系爭車輛之擔保貸款範
      圍，亦應以系爭車輛之車款、利息及系爭附條件買賣契約
      書第15條約定之費用為限，若認為債務人對債權人因系爭
      附條件買賣契約以外之原因所負擔之債務，亦屬系爭附條
      件買賣契約所生之債務，連帶保證人仍須連帶負責，無異
      使連帶保證人就系爭附條件買賣契約所應負之連帶保證責
      任無限上綱，顯然超越連帶保證人簽訂系爭契約所得預期
      之保證範圍。
    5.查本件原告與訴外人金山資源回收商行即洪茂係以附條件
      買賣之方式，向原告購買系爭車輛，依系爭附條件買賣契
      約書第15條約定：「買方未付清總價款之前，賣方仍保有
      標的物之所有權，買方僅得先行占有領牌使用，不得擅自
      對標的物出借、讓與、出質、出賣、出租、提供擔保或為
      其他處分。買方應履行本契約之各條款，並經賣方出具清
      償證明，始取得標的物所有權。」，因之，在訴外人金山
      資源回收商行即洪茂付清總價款之前，系爭車輛仍屬原告
      所有，訴外人丙○○將系爭車輛典當予金安當舖，不法侵
      害原告對系爭車輛之所有權，致原告受有向金安當鋪贖回
      系爭車輛費用50萬元之損害，訴外人丙○○依民法第184
      條第1項規定應對原告負擔之侵權行為損害賠償責任，屬
      系爭附條件買賣契約以外之原因事實所新生之債務，與系
      爭附條件買賣契約無關，因而原告向金安當鋪贖回系爭車
      輛之費用50萬元，非屬系爭附條件買賣契約所生之債務，
      即非被告戊○○所應連帶負責之範圍，原告僅得另依侵權
      行為之規定向訴外人丙○○求償。
    6.再者，若謂原告向金安當鋪贖回系爭車輛之費用包括在系
      爭附條件買賣契約書第15條約定之「賣方依契約取回標的
      物所需費用」範圍內，將使被告戊○○負擔之連帶保證責
      任處於隨時擴大之風險下，即如原告當時就贖回車款110
      萬元係全部負擔，而非僅負擔50萬元，則被告戊○○之連
      帶保證範圍將擴大至，原貸款金額2,692,800元，加上贖
      回車款110萬元，合計3,792,800元，已達被告戊○○原保
      證債務金額之1.4倍，顯然超越被告戊○○簽訂系爭契約
      時所得預期之合理範圍，益徵原告主張贖回車款應由被告
      戊○○連帶負擔並不足採。
    7.綜上，原告向金安當鋪贖回系爭車輛之費用50萬元既非系
      爭附條件買賣契約所生之債務，即非被告戊○○所應連帶
      負責之範圍，則原告所得之售車款215萬元已足受償訴外
      人金山資源回收商行即洪茂積欠原告之車款1,944,800元
      ，被告戊○○無連帶債務可言，原告對被告戊○○既無債
      權存在，即不符原告行使前揭撤銷權之前提要件，因此，
      原告請求撤銷上開移轉原因行為並塗銷登記無理由。
（二）被告間就系爭土地及建物於95年10月25日所為之移轉登記
      原因，究為買賣或贈與？
      依前揭說明，原告對被告戊○○並無債權存在，不符原告
      行使前揭撤銷權之前提要件，原告既無從行使撤銷權，即
      無庸再論述被告間就系爭不動產所為之移轉登記原因究為
      買賣或贈與。
五、綜上所述，原告對被告戊○○已無債權存在，並不符原告行
    使民法第224條撤銷權之前提要件，從而，原告主張依民法
    第244條第1項、第4項之規定行使撤銷權，撤銷系爭不動產
    贈與契約及所有權移轉行為，並塗銷所有權移轉登記，為無
    理由，應予駁回。
六、末按法院為終局判決時，應依職權為訴訟費用之裁判；又訴
    訟費用，由敗訴之當事人負擔，民事訴訟法第87第1項、第7
    8條分別定有明文。本件訴訟費用確定為20,305元，揆諸前
    開規定，應由原告負擔。
七、據上論結，本件原告之訴無理由，依民事訴訟法第78條、第
    87第1項，判決如主文。
中    華    民    國    97    年    5     月    26    日
                  民事第一庭法  官  李杭倫
以上正本證明與原本無異
如不服本判決，應於送達後廿日內，向本院提出上訴狀並表明上
訴理由，如於本判決宣示後送達前提起上訴者，應於判決送達後
廿日內補提上訴理由書（須附繕本）。
中    華    民    國    97    年    5     月    26    日
                            書記官  蔡曉卿


司法院資訊處製作；財團法人民間司法改革基金會備份。
